臺灣臺中地方法院刑事判決
111年度簡上字第26號
上訴人即  
被      告  林旻憲



上列被告因妨害風化等案件，不服本院中華民國110 年12月8日1
10年度簡字第1326號第一審刑事簡易判決（起訴案號：110年度
偵字第27219號），提起上訴，本院管轄之第二審合議庭判決如
下：
    主    文
上訴駁回。
    事實及理由
一、本案經本院審理結果，認第一審刑事簡易判決之認事、用法
    及量刑均無不當，應予維持，除證據部分應補充「上訴人即
    被告甲○○（下稱被告）於本院準備程序及審理時之自白」外
    ，餘均引用第一審刑事簡易判決書（含起訴書）記載之事實
    、證據、理由及應適用之法條（如附件）。
二、上訴意旨略以：希望能與告訴人調解，原審量刑過重，請從
    輕量刑等語。
三、按關於刑之量定及緩刑之宣告，係實體法上賦予法院得為自
    由裁量之事項，倘其未有逾越法律所規定之範圍，或濫用其
    權限，即不得任意指摘為違法（最高法院75年度台上字第70
    33號判決意旨參照）。又刑罰之量定，固屬法院自由裁量之
    職權行使，但仍應審酌刑法第57條所列各款事由及一切情狀
    ，為酌量輕重之標準，並非漫無限制。在同一犯罪事實與情
    節，如別無其他加重或減輕之原因，下級審法院量定之刑，
    亦無過重或失輕之不當情形，則上級審法院對下級審法院之
    職權行使，原則上應予尊重（最高法院85年度台上字第2446
    號判決意旨參照）。原審認被告本案犯行罪證明確，適用刑
    事訴訟法第449條第1項、第454條第2項，刑法第235條第1項
    、第3 項、第305條、第309條第1項、第55條、第41條第1項
    前段，刑法施行法第1條之1第1項等規定，並審酌被告不思
    以理性、合法方式解決紛爭，率爾於告訴人住處及其車輛上
    放置告訴人裸照供不特定人得以觀覽，足以貶損告訴人之名
    譽，且放置裝有汽油之保特瓶，亦以此方式恫嚇告訴人，令
    告訴人心生恐懼，所為實屬不當；惟考量被告於本院準備程
    序時終能坦承犯行，態度尚可，然未能與告訴人達成和解及
    賠償告訴人所受損害，兼衡被告自陳高職畢業之智識程度，
    家庭經濟狀況勉持等一切情狀，量處有期徒刑2月及諭知易
    科罰金之折算標準，已具體斟酌刑法第57條規定之一切情狀
    ，並未逾越法律所規定之範圍，亦未濫用自由裁量之權限，
    難認原審量刑有何違法或不當之處，揆諸上開判決意旨，自
    不得指為違法。另被告提起上訴後，業與告訴人調解成立，
    此有本院調解程序筆錄附卷可參（見本院簡上卷第59至60頁
    ），是原審固未及審酌此一事實，量刑基礎雖略有不同，惟
    刑法第235條第1項之法定本刑為「2年以下有期徒刑、拘役
    或科或併科3萬元以下罰金。」，又本件被告除於告訴人住
    處及其車輛上放置告訴人裸照供不特定人得以觀覽外，並放
    置裝有汽油之保特瓶，以此方式恫嚇告訴人，令告訴人心生
    恐懼，已對告訴人產生相當之傷害及巨大心理壓力，犯罪手
    段非輕；又被告與告訴人於111年2月13日以被告願給付告訴
    人新臺幣(下同)4萬元，自111年3月起，於每月15日前給付1
    萬元，至全部清償完畢止，如有一期未履行視為全部到期之
    條件調解成立，有上開調解程序筆錄附卷可參，然被告迄未
    依約履行，有本院公務電話紀錄附卷可憑(見本院簡上卷第8
    3至90頁)，顯見被告與告訴人調解成立後並未積極賠償告訴
    人所受損害而依約履行，尚難見其有何悔悟之意，是本院認
    原審所量處之刑合與比例原則及罪刑相當原則並不違背，自
    難單以被告於本院審理中已與告訴人調解成立，即認原審之
    量刑有所不當。至被告以其與告訴人調解成立，請求給予緩
    刑之宣告云云，查被告固然未曾因故意犯罪受有期徒刑以上
    之宣告，有臺灣高等法院被告前案紀錄表在卷可憑，然被告
    並未依調解條件遵期履行業如前述，難認其確有悔悟之意，
    是為給予被告一定之警惕，不宜給予緩刑。且本件既已量處
    可易科罰金之輕度刑，所宣告之刑即無暫不執行為適當之情
    形，爰不為緩刑之宣告，附此說明。綜上，本案原審判決認
    事用法及量刑既均無違法或不當，依上開最高法院判例、判
    決意旨，應予維持，被告之上訴為無理由，應予駁回。
據上論斷，依刑事訴訟法第455 條之1 第1 項、第3 項、第373
條、第368 條，判決如主文。
本案經檢察官黃怡華提起公訴，檢察官洪志明提起上訴，檢察官
丙○○到庭執行職務。
中　　華　　民　　國　　111 　年　　4 　　月　　18　　日
                  刑事第十八庭  審判長法  官  李昇蓉
　　　　　　　　　                    法  官  李依達
　　　　　　　　　                    法  官  侯驊殷
以上正本證明與原本無異。
不得上訴。
　　　　　　　　　　　　　　　　　　　書記官  張晏齊
中　　華　　民　　國　　111 　年　　4 　　月　　20　　日
附錄論罪科刑法條
【中華民國刑法第235條第1項】
散布、播送或販賣猥褻之文字、圖畫、聲音、影像或其他物品，
或公然陳列，或以他法供人觀覽、聽聞者，處2年以下有期徒刑
、拘役或科或併科3萬元以下罰金。
【中華民國刑法第309條第1項】
公然侮辱人者，處拘役或3百元以下罰金。
【中華民國刑法第305條】
以加害生命、身體、自由、名譽、財產之事，恐嚇他人致生危害
於安全者，處2年以下有期徒刑、拘役或3百元以下罰金。

附件：
臺灣臺中地方法院刑事簡易判決
110年度簡字第1326號
公　訴　人　臺灣臺中地方檢察署檢察官
被　　　告　甲○○　男　(民國00年0月0日生)
　　　　　　　　　　身分證統一編號：Z000000000號
　　　　　　　　　　住雲林縣○○鄉○○路00○0號
　　　　　　　　　　居臺中市○里區○里街00號
上列被告因妨害風化等案件，經檢察官提起公訴（110年度偵字
第27219號，本院原案號：110年度易字第2208號），因被告自白
犯罪，本院認宜以簡易判決處刑，逕以簡易判決處刑如下：
    主    文
甲○○犯公然陳列猥褻物品罪，處有期徒刑貳月，如易科罰金，以
新臺幣壹仟元折算壹日。扣案之裸照貳張、瓶裝汽油壹瓶，均沒
收之。
    犯罪事實及理由
一、本院認定被告甲○○之犯罪事實及證據，除就犯罪事實欄一第
    1行「甲○○與乙○○間有感情糾紛」應更正為「甲○○與乙○○之
    間就一名女子有感情糾紛」、第7至8行「以此加害生命、身
    體、財產之事恫嚇乙○○」應更正為「以此加害生命、身體、
    名譽之事恫嚇乙○○」，並補充證據「告訴人乙○○指認甲○○之
    指認犯罪嫌疑人紀錄表、犯罪嫌疑人指認表、真實姓名對照
    表」、「被告於本院準備程序時之自白」外，其餘均引用起
    訴書之記載（如附件）。
二、核被告所為，係犯刑法第235條第1項之公然陳列猥褻物品罪
    、同法第309條第1項之公然侮辱罪及同法第305條之恐嚇罪
    。被告先後於告訴人住處門口之攤架上及告訴人停放在該住
    處之車輛擋風玻璃上陳列放置告訴人裸照之行為，係基於單
    一犯意所為，且時間、地點係屬密接，應論以接續犯之一罪
    。又被告出於恫嚇告訴人之同一不法目的，於放置告訴人裸
    照之同時，亦於前揭車輛之擋風玻璃上放置裝有汽油之保特
    瓶，本院認就被告本案所為犯行，應適度擴張一行為概念，
    認被告此部分所為，係本於同一犯罪目的下所為之單一行為
    舉措，係以一行為同時觸犯公然陳列猥褻物品罪、公然侮辱
    罪及恐嚇罪，應依刑法第55條規定，從一重論以公然陳列猥
    褻物品罪處斷。
三、爰以行為人之責任為基礎，審酌被告不思以理性、合法方式
    解決紛爭，率爾於告訴人住處及其車輛上放置告訴人裸照供
    不特定人得以觀覽，足以貶損告訴人之名譽，且放置裝有汽
    油之保特瓶，亦以此方式恫嚇告訴人，令告訴人心生恐懼，
    所為實屬不當；惟考量被告於本院準備程序時終能坦承犯行
    ，態度尚可，然未能與告訴人達成和解及賠償告訴人所受損
    害，兼衡被告自陳高職畢業之智識程度，家庭經濟狀況勉持
    （見本院易字卷第31頁）等一切情狀，量處如主文所示之刑
    ，並諭知易科罰金之折算標準。
四、按前二項之文字、圖畫、聲音或影像之附著物及物品，不問
    屬於犯人與否，沒收之，刑法第235 條第3 項定有明文。查
    卷附之裸照2張（置於偵卷證物袋內），均為猥褻之物品，
    不問屬於被告與否，均應依刑法第235 條第3 項規定予以沒
    收。又扣案之瓶裝汽油1瓶，為被告所有且供本案恐嚇犯行
    所用之物（見偵卷第22至23頁），應依刑法第38條第2項規
    定宣告沒收。
五、據上論斷，應依刑事訴訟法第449條第1項、第454條第2項，
    刑法第235條第1項、第3 項、第305條、第309條第1項、第5
    5條、第41條第1項前段，刑法施行法第1條之1第1項，逕以
    簡易判決處刑如主文。
六、如不服本簡易判決，應自本簡易判決送達之日起20日內，以
    書狀敘述理由，向本院合議庭提出上訴狀（須附繕本）。
本案經檢察官楊順淑提起公訴，檢察官黃元亨到庭執行職務。
中　　華　　民　　國　　110 　年　　12　　月　　8 　　日
                  刑事第八庭    法  官  王靖茹
上正本證明與原本無異。
告訴人或被害人如對於本判決不服者，應具備理由請求檢察官上
訴，其上訴期間之計算係以檢察官收受判決正本之日期為準。
                                書記官  廖于萱
中　　華　　民　　國　　110 　年　　12　　月　　8 　　日
附錄論罪科刑法條：
【中華民國刑法第235條第1項】
散布、播送或販賣猥褻之文字、圖畫、聲音、影像或其他物品，
或公然陳列，或以他法供人觀覽、聽聞者，處2年以下有期徒刑
、拘役或科或併科3萬元以下罰金。
【中華民國刑法第309條第1項】
公然侮辱人者，處拘役或3百元以下罰金。
【中華民國刑法第305條】
以加害生命、身體、自由、名譽、財產之事，恐嚇他人致生危害
於安全者，處2年以下有期徒刑、拘役或3百元以下罰金。
附件：
臺灣臺中地方檢察署檢察官起訴書
                                    110年度偵字第27219號
　　被　　　告　甲○○　男　33歲（民國00年0月0日生）
　　　　　　　　　　　　住雲林縣○○鄉○○路00○0號
　　　　　　　　　　　　居臺中市○里區○○路000號4樓之1
　　　　　　　　　　　　國民身分證統一編號：Z000000000號
上列被告因妨害自由案件，已經偵查終結，認應提起公訴，茲將
犯罪事實及證據並所犯法條分敘如下：
　　　　犯罪事實
一、甲○○與乙○○間有感情糾紛，甲○○竟基於公然陳列猥褻物品、
    妨害名譽及恐嚇之犯意，於民國110年6月4日上午3時45分許
    ，在臺中市○里區○○路00號乙○○住處前，在乙○○住處門口之
    攤架上放置乙○○之裸照1張、在乙○○停放在該處之車輛擋風
    玻璃上放置乙○○之裸照1張、裝有汽油之保特瓶1瓶，供不特
    定人多數人得以觀賞，而以上開方式散布猥褻照片供人觀覽
    ，足以貶損乙○○之名譽，且以此加害生命、身體、財產之事
    恫嚇乙○○，致乙○○心生畏懼，而生危害於安全。嗣經乙○○報
    警處理，始查知上情。
二、案經乙○○告訴暨臺中市政府警察局霧峰分局報告偵辦。
　　　　證據並所犯法條
一、證據清單及待證事實：
編號 證據名稱 待證事實 1 被告甲○○於警詢及偵查中之供述 坦承於上開時間、地點，有放置告訴人乙○○之裸照之事實。惟辯稱：該裸照係告訴人傳送給伊女友，因為告訴人一直騷擾，伊才會將告訴人裸照列印出來放在上開地點還給告訴人，伊沒有妨害告訴人名譽；裝有汽油的寶特瓶是伊隨手放在該處而忘記帶走，伊沒有恐嚇之意思云云。 2 證人即告訴人乙○○於警詢及偵查中具結之證述 全部犯罪事實。 3 臺中市政府警察局霧峰分局扣押筆錄、扣押物品目錄表、監視器影像光碟暨翻拍照片4張、扣案告訴人裸照2張 全部犯罪事實。 
二、按被告甲○○所陳列告訴人乙○○裸照，客觀上顯屬足以刺激或
    滿足他人性慾而屬有害於社會風化之猥褻物品。又公開他人
    裸照之畫面，依社會通念，足以使該人人格遭受他人輕視，
    使其社會評價降低，進而毀損該人之名譽，是核被告所為，
    係犯刑法第235條第1項之公然陳列猥褻物品、第309條之公
    然侮辱、第305條之恐嚇罪嫌。又被告以一行為觸犯上開三
    罪名，為想像競合犯，請依同法第55條規定，從一重之公然
    陳列猥褻物品罪嫌處斷。扣案之保特瓶、裸照，請分別依刑
    法第38條第2項、同法第235條第3項宣告沒收。
三、依刑事訴訟法第251條第1項提起公訴。
　　此　致
臺灣臺中地方法院
中　　華　　民　　國　 110　　年　　9 　　月　　27　　日
　　　　　　　　　　　　　檢　察　官　  楊順淑
本件正本證明與原本無異　　　
中　　華　　民　　國　　110　　年　 10　　月　　12　　日
                          書  記　官    黃智彥